---
title: "Proyecto"
author: "Gabriel Granda"
date: "2/2/2022"
output: html_document
---

```{r setup, include=FALSE}
knitr::opts_chunk$set(echo = TRUE)
```


```{r}
## Librerías
library(readxl)
library(tidyverse)
library(naniar)
library(ggplot2)
library(dplyr)
library(tidyr)
library(eeptools)
```

## R Markdown

## Limpieza base de datos de clientes 

Lectura de los datos: 

```{r}
ruta<- "C:\\Users\\GABRIEL\\OneDrive\\Documents\\Trabajo\\Bases de Datos Challenge de Programacion\\clients_table.txt"
clientes<- as.data.frame(read.csv(ruta))


clientes$application_date <- as.Date(clientes$application_date)
clientes$exit_date <- as.Date(clientes$exit_date)

# Eliminamos duplicados: 

clientes<- clientes[!duplicated(clientes), ]
```

```{r}
ruta1<- "C:\\Users\\GABRIEL\\OneDrive\\Documents\\Trabajo\\Bases de Datos Challenge de Programacion\\products_table.txt"
productos<- as.data.frame(read.csv(ruta1))
```

```{r}
ruta2<- "C:\\Users\\GABRIEL\\OneDrive\\Documents\\Trabajo\\Bases de Datos Challenge de Programacion\\credit_score_table.txt"
credit<- as.data.frame(read.csv(ruta2))
```


```{r}
ruta3<- "C:\\Users\\GABRIEL\\OneDrive\\Documents\\Trabajo\\Bases de Datos Challenge de Programacion\\transactions_table.txt"
transacciones<- as.data.frame(read.csv(ruta3))
```

Calculamos el número de productos por cliente: 

```{r}
prod_cliente<- productos %>% group_by(CustomerId) %>% summarise(n=n())
```

Calculamos el saldo en la cuenta bancaria: 

```{r}
saldo<- transacciones %>% group_by(CustomerId) %>% summarise(Total_cuenta=sum(Value))
```

Ahora, trabajamos con la data de credit scoring: 

```{r}

credit<- rename(credit, Fecha=Date)

```


Cambiemos los valores en blanco por NA, pues R no reconoce los espacios en blanco como valores faltantes. 



```{r}

clientes$CustomerId[clientes$CustomerId==""]<- NA
clientes$Surname[clientes$Surname==""]<- NA
clientes$Geography[clientes$Geography==""]<- NA
clientes$Gender[clientes$Gender==""]<- NA
clientes$HasCrCard[clientes$HasCrCard==""]<- NA
clientes$IsActiveMember[clientes$IsActiveMember==""]<- NA
clientes$EstimatedSalary[clientes$EstimatedSalary==""]<- NA
clientes$application_date[clientes$application_date==""]<- NA
clientes$birth_date[clientes$birth_date==""]<- NA
 
```
  

Filtramos de acuerdo a los criterios: 



```{r}

porcentajeValoresPerdidos <- function(x) { sum(is.na(x)) / length(x)*100}


clientes<- clientes %>% filter(  format(application_date,"%Y") >= "2015" )

clientes<- clientes %>% filter( Geography == "Italy" ,  format(exit_date,"%Y") == "2019") 


A<- apply(clientes, 1, porcentajeValoresPerdidos)
```



Unimos las bases de datos: 

```{r}

clientes1 <- clientes %>% mutate(Fecha = format( application_date, "%Y-%m" )  )

clientes1$Fecha<- as.character(clientes1$Fecha)


clientes1<- merge(x = clientes1, y=credit, by = c("CustomerId","Fecha"),all.x = TRUE)


clientes1<- merge(clientes1,prod_cliente,by="CustomerId",all.x=TRUE)
clientes1<- merge(clientes1,saldo,by="CustomerId",all.x=TRUE)

clientes1$Fecha<- NULL



```

Ahora, calculamos la edad de cada cliente: 

```{r}

age_calc_miss <- function(dob, enddate = Sys.Date(), units = "months", precise = TRUE){
  retval <- rep(NA_real_, length(dob))
  
  miss <- is.na(dob)
  
  retval[!miss] <- eeptools::age_calc(dob = dob[!miss], 
                                      enddate = enddate, 
                                      units = units, 
                                      precise = precise)
  
  retval
}


clientes1<- clientes1 %>% mutate( Edad = age_calc_miss( as.Date(clientes1$birth_date), units = "years"))

```

Finalmente, calculamos aquellos clientes que tienen al menos dos años de información dentro de la empresa. 


```{r}
clientes1<- clientes1 %>% mutate( Tiempo = age_calc_miss( application_date, units = "years"))
```

Así, vemos que los 20935 clientes tienen al menos dos años de información del producto.

Con esto, exportamos la base de datos a un archivo en excel: 

```{r}
library(xlsx)

write.xlsx(clientes1,"datos_hakaton.xlsx")
```
